臺灣基隆地方法院刑事判決　　　　　　　100年度訴字第819號
公　訴　人　臺灣基隆地方法院檢察署檢察官
被　　　告　吳炫楠
上列被告因毒品危害防制條例案件，經檢察官提起公訴（100 年
度毒偵字第2004號），被告就被訴事實為有罪之陳述，本院合議
庭裁定由受命法官獨任進行簡式審判程序審理，判決如下：
    主  文
吳炫楠施用第一級毒品，累犯，處有期徒刑捌月，扣案含海洛因
殘渣（量微無法秤重）併同無法完全析離之殘渣袋貳個沒收銷燬
之、扣案之注射針筒參支沒收；又持有第一級毒品，累犯，處有
期徒刑參月，扣案之第一級毒品海洛因壹包（驗餘淨重零點壹伍
參公克）併同無法完全析離之包裝袋壹個沒收銷燬之。應執行有
期徒刑拾月，扣案含海洛因殘渣（量微無法秤重）併同無法完全
析離之殘渣袋貳個、第一級毒品海洛因壹包（驗餘淨重零點壹伍
參公克）併同無法完全析離之包裝袋壹個沒收銷燬之、扣案之注
射針筒參支沒收。
    事實及理由
一、前案紀錄：
    吳炫楠前因施用毒品案件，先後2 次經觀察、勒戒後，均認
    無繼續施用毒品傾向，先後於民國89年4 月18日、91年6 月
    17日釋放出所，由臺灣基隆地方法院檢察署檢察官分別於89
    年4 月17日、91年5 月30日，以89年度毒偵字第1083號、91
    年度毒偵字第532 號為不起訴處分確定；復因施用第一、二
    級毒品案件，經本院以92年度訴緝字第41號各判處有期徒刑
    6 月、4 月，應執行有期徒刑9 月確定（下稱甲案）；另因
    犯轉讓第二級毒品案件，經臺灣高等法院以91年度上訴字第
    3108號判處有期徒刑8 月確定（下稱乙案），甲、乙2 案嗣
    經本院以92年度聲字第679 號合併定應執行有期徒刑1 年4
    月，於93年1 月9 日入監執行，嗣假釋出監，於94年4 月12
    日假釋期滿未經撤銷，未執行之刑，以已執行論（不構成本
    件累犯）；又因施用第一、二級毒品案件，經本院以95年度
    訴字第785 號分別判處有期徒刑7 月、5 月，嗣經減刑為有
    期徒刑3 月15日、2 月15日，應執行有期徒刑5 月確定，於
    96年3 月1 日入監執行，96年7 月31日縮刑期滿執行完畢（
    構成累犯）；復因施用第一級、第二級毒品案件，經本院先
    後以97年度訴字第892 號各判處有期徒刑7 月、3 月，應執
    行有期徒刑8 月確定，及以97年度訴字第1642號各判處有期
    徒刑7 月、3 月，應執行有期徒刑9 月確定。上開案件經接
    續執行，於98年12月31日縮刑期滿執行完畢（構成累犯）。
二、吳炫楠仍未戒除毒癮惡習，分別基於施用、持有第一級毒品
    之犯意，先於100年9月12日12時許，在基隆市○○區○○街
    73巷3號4樓住處，以針筒注射之方式，施用第一級毒品海洛
    因1次。復另行起意，於同年9月13日20時20分許，在基隆市
    廟口夜市附近，以新台幣1000元之價格，向綽號「鐵仔」真
    實姓名、年籍不詳之成年男子購買海洛因1包（驗餘淨重0.1
    53公克），即非法持有之，嗣於同日20時30分許，行經基隆
    市○○路口時，即為警當場查獲，並扣得前開海洛因1 包（
    驗餘淨重0.153公克）、含海洛因之殘渣袋2 個、注射針筒3
    支、小皮包1 個，經其同意採其尿液送驗，結果呈嗎啡陽性
    反應。
三、本件被告吳炫楠所犯者非為死刑、無期徒刑、最輕本刑為3
    年以上有期徒刑之罪或高等法院管轄第一審案件，其於準備
    程序進行中，先就被訴事實為有罪之陳述，經告知其簡式審
    判程序之要旨，並聽取公訴人、被告之意見後，本院業已依
    刑事訴訟法第273條之1第1項之規定，裁定由受命法官獨任
    以簡式審判程序進行本案之審理。
四、認定事實所依據之證據及理由：
  (一)被告自白：被告於本院審理中自白其於前述時、地施用、持
    有第一級毒品海洛因之犯行事實，其任意自白核與下列事證
    相符，應堪可採為證據。
  (二)尿液檢驗結果：台灣尖端先進生技醫藥股份有限公司濫用藥
    物檢驗報告1 紙，足證被告經警查獲後採集之尿液經檢驗結
    果，呈施用第一級毒品海洛因代謝後之嗎啡陽性反應。
  (三)扣案物證：海洛因1包（驗餘淨重0.153公克，有交通部民用
    航空局航空醫務中心毒品鑑定書可證）、含海洛因之殘渣袋
    2個、注射針筒3支。
  (四)臺灣高等法院被告前案紀錄表在卷可按，足證被告確有如事
    實欄所載之觀察勒戒、徒刑執行等情形。
五、論罪及科刑之理由：
  (一)查海洛因係毒品危害防制條例所列管之第一級毒品，此為該
    條例第2條第2 項第1款所明定。核被告所為，係犯毒品危害
    防制條例第10條第1 項之施用第一級毒品罪及同條例第11條
    第1 項之持有第一級毒品罪。被告上開施用第一級毒品海洛
    因時，所持有毒品海洛因之低度行為，應為其施用毒品之高
    度行為所吸收，不另論罪。
  (二)被告先後所犯上開2 罪，犯意各別，行為不同，應予分論併
    罰。
  (三)被告前曾受如事實欄所示之有期徒刑執行完畢，有臺灣高等
    法院被告前案紀錄表在卷可按，其於受事實欄所示有期徒刑
    執行完畢後之5 年內，故意再犯本件有期徒刑以上之罪，為
    累犯，其所犯上開2罪，均應依刑法第47條第1項加重其刑。
  (四)本院審酌被告犯罪之動機，曾有施用毒品前科，仍不知戒除
    ，再度施用毒品，惟犯罪後坦承犯行，且所犯之施用、持有
    毒品犯行乃戕害自己身心健康，尚未危及他人等一切情狀，
    分別量處如主文所示之刑，並定應執行刑。
  (五)扣案之第一級毒品海洛因1包（驗餘淨重0.153公克），含海
    洛因之殘渣袋2 個，均因海洛因毒品附著於包裝上剝離不易
    ，應將包裝之整體視為海洛因毒品，且經檢驗結果，確含有
    上開第一級毒品成分之事實，理由詳上所述，應依毒品危害
    防制條例第18條第1 項前段規定，不問屬於犯人與否，均沒
    收銷燬之。另扣案注射針筒3 支，為被告所有，供施用毒品
    所用之物，業據被告供承在卷，故應依刑法第38條第1項第2
    款之規定宣告沒收之。至於小皮包1 個，則與本件犯罪無涉
    ，爰不予宣告沒收。
據上論斷，應依刑事訴訟法第273條之1、第299條第1項前段，毒
品危害防制條例第10條第1項、第11條第1 項、第18條第1項，刑
法第11條前段、第47條第1項、第51條第5款、第38條第1項第2款
，判決如主文。
本案經檢察官張長樹到庭執行職務。
中    華    民    國  100    年    12    月    21    日
                  刑事第五庭法    官  齊潔
以上正本證明與原本無異。
如不服本判決應於收受送達後10日內向本院提出上訴書狀，並應
敘述具體理由；其未敘述上訴理由者，應於上訴期間屆滿後20日
內向本院補提理由書（均須按他造當事人之人數附繕本）「切勿
逕送上級法院」。
中    華    民    國  100    年    12    月    21    日
                            書 記 官  李繼業
附錄論罪法條：
毒品危害防制條例第10條
施用第一級毒品者，處 6 月以上 5 年以下有期徒刑。
施用第二級毒品者，處 3 年以下有期徒刑。
毒品危害防制條例第11條
持有第一級毒品者，處 3 年以下有期徒刑、拘役或新臺幣 5 萬
元以下罰金。
持有第二級毒品者，處 2 年以下有期徒刑、拘役或新臺幣 3 萬
元以下罰金。
持有第一級毒品純質淨重十公克以上者，處 1 年以上 7 年以下
有期徒刑，得併科新臺幣 1 百萬元以下罰金。
持有第二級毒品純質淨重二十公克以上者，處 6 月以上 5 年以
下有期徒刑，得併科新臺幣 70 萬元以下罰金。
持有第三級毒品純質淨重二十公克以上者，處 3 年以下有期徒
刑，得併科新臺幣 30 萬元以下罰金。
持有第四級毒品純質淨重二十公克以上者，處 1 年以下有期徒
刑，得併科新臺幣 10 萬元以下罰金。
持有專供製造或施用第一級、第二級毒品之器具者，處 1 年以
下有期徒刑、拘役或新臺幣 1 萬元以下罰金。
毒品危害防制條例第18條
查獲之第一、二級毒品及專供製造或施用第一、二級毒品之器具
，不問屬於犯人與否，均沒收銷燬之；查獲之第三、四級毒品及
製造或施用毒品之器具，無正當理由而擅自持有者，均沒入銷燬
之。但合於醫藥、研究或訓練之用者，得不予銷燬。
前項合於醫藥、研究或訓練用毒品或器具之管理辦法，由法務部
會同行政院衛生署定之。